# 国际会计准则下对于接受固定资产投资的会计处理

提问人：胖狐狸 时间：2011-02-24 22:28:03
对于母公司将固定资产等非货币资产作为投资给子公司时，子公司应如何对该等资产进行初始计量呢？具体应该参照哪个准则呢？

回答人：chenyiwei
初始计量的规定在IAS 16第 15 ～ 28 段中。

回答人：chenyiwei
回复 藤椅 胖狐狸 的帖子原理上应当是适用IFRS 2。但对于接受固定资产注资这一常见的简单业务而言，并不会对核算结果产生实质性的影响。

回答人：chenyiwei
回复 地板 胖狐狸 的帖子可以这样理解。